臺灣臺中地方法院民事裁定
111年度事聲字第49號
異  議  人  台灣國際造船股份有限公司

法定代理人  鄭文隆  
代  理  人  凃榆政律師
            莊惠萍律師
相  對  人  SAPURA  OFFSHORE  SDN.  BHD.



法定代理人  Ahmad  Zakiruddin  bin  Mohamed

相  對  人  SAPURA  3500  LTD.


法定代理人  Ahmad  Zakiruddin  bin  Mohamed

上列當事人間返還擔保金聲明異議事件，異議人對於本院民事庭
司法事務官民國111年5月4日所為111年度司聲字第15號裁定聲明
異議，本院裁定如下：
    主    文
異議駁回。
    理    由
一、按司法事務官處理事件所為之處分，與法院所為者有同一之
    效力；當事人對於司法事務官處理事件所為之終局處分，得
    於處分送達後10日之不變期間內，以書狀向司法事務官提出
    異議；司法事務官認前項異議有理由時，應另為適當之處分
    ；認異議為無理由者，應送請法院裁定之；法院認第1項之
    異議為有理由時，應為適當之裁定；認異議為無理由者，應
    以裁定駁回之，民事訴訟法第240條之3、第240條之4第1項
    前段、第2項及第3項分別定有明文。異議人於本院司法事務
    官駁回異議人聲請返還擔保金聲請之處分送達後10日內，以
    書狀表示不服而提出異議，經司法事務官認其異議無理由而
    送請本院裁定，核與上開規定相符，合先敘明。
二、異議意旨略以：相對人之代理人王國傑律師受委任範圍，包
    含同意異議人取回擔保金，且王國傑律師亦已表示同意異議
    人取回擔保金；又異議人催告相對人行使權利之函文係向相
    對人之國外地址為送達，且王國傑律師亦有收受催告行使權
    利函文之權限，異議人向王國傑律師送達催告行使權利之函
    文，自亦生對相對人為合法送達及催告行使權利之效力，相
    對人迄今均未起訴請求，異議人自得依民事訴訟法第104條
    第1項第2、3款規定聲請返還擔保物，為此聲明異議等語。
三、有下列各款情形之一者，法院應依供擔保人之聲請，以裁定
    命返還其提存物或保證書：㈠應供擔保之原因消滅者。㈡供擔
    保人證明受擔保利益人同意返還者。㈢訴訟終結後，供擔保
    人證明已定20日以上之期間，催告受擔保利益人行使權利而
    未行使，或法院依供擔保人之聲請，通知受擔保利益人於一
    定期間內行使權利並向法院為行使權利之證明而未證明者；
    前開規定，於其他依法令供訴訟上之擔保者準用之，民事訴
    訟法第104條第1項、第106條分別定有明文。又送達於應送
    達人之住居所、事務所或營業所行之，民事訴訟法第136條
    第1項前段亦有明文。
四、經查：
　㈠異議人與相對人間因清償債務事件，異議人前持本院110年度
    司裁全字第1153號民事裁定為執行名義，為相對人提供擔保
    ，並以本院提存所110年度存字第1916號提存事件提存後，
    聲請就相對人所有財產為強制執行在案（本院110年度司執
    全字第506號假扣押事件）。嗣異議人於110年11月5日具狀
    撤回本院110年度司執全字第506號假扣押執行，亦經本院調
    閱本院110年度司執全字第506號假扣押卷核閱無誤。
　㈡異議人提出其於110年11月4日下午6時2分與王國傑律師之電
    子郵件（司聲卷第63頁），王國傑律師雖有表示「依貴我當
    事人之協議，假扣押擔保金之取回，我方當事人將協力辦理
    ……」、「敝當事人之委任狀已經公證如附件，隨時可配合辦
    理貴所辦理取回事宜」等文字，及載有「受任人有權代理委
    任人在臺灣向任何銀行為護款申請、收受所有文書之送達、
    商議和解、同意相對人取回擔保金/提存物，以及代理委任
    人處理相關事務之全部權限……。」等文字之委任書（司聲卷
    第66至71頁），然上開電子郵件中所載「將協力辦理」、「
    配合辦理」等文字，尚難以此逕認相對人確有同意返還擔保
    金之意思表示，況王國傑律師亦具狀表示並未受委任辦理本
    件異議人聲請返還假扣押擔保金事件，無權同意異議人向本
    院聲請返還本件假扣押擔保金，須由異議人向相對人徵得同
    意等語，有民事陳報狀附卷可稽（見本院卷第135頁），因
    此，難認相對人業已同意返還假扣押之擔保金。異議人所稱
    本件顯已符合「供擔保人證明受擔保利益人同意返還」之情
    形云云，難以採信。
　㈢異議人固於110年11月29日以存證信函催告相對人行使權利，
    有郵局存證信函附卷可參（司聲卷第27至33頁），觀之上開
    存證信函上之送達地址雖與異議人提出之民事撤回強制執行
    狀、民事聲明異議狀、民事答辯㈠狀、民事再抗告狀、上開
    委任書及公司登記資料所載相對人及其法定代理人住居所、
    事務所或營業所相符，然上開民事撤回強制執行狀、民事聲
    明異議狀、民事答辯㈠狀、民事再抗告狀上所載之相對人及
    其法定代理人住居所、事務所或營業所，無法作為相對人及
    其法定代理人國外住居所、事務所或營業所之證明文件，且
    該委任狀固經馬來西亞臺北經濟文化辦事處證明，然僅係證
    明簽字屬實，文件內容不在證明之列，此有該上開委任狀暨
    證明書附卷可稽（司聲卷第65至67頁），是以委任狀仍不足
    以作為該地址為合法送達處所之證明文件。異議人雖另提出
    SAPURA  OFFSHORE  SDN. BHD.馬來西亞公司登記資料為證
    ，但該登記資料未經馬來西亞臺北經濟文化辦事處證明，不
    足以作為認定上開國外地址為相對人住居所、事務所或營業
    所之證明文件，是難認異議人已向相對人合法送達並催告行
    使權利。又王國傑律師既已稱其並未受委任辦理本件異議人
    取回假扣押擔保金事件，則異議人向無代理權限之王國傑律
    師送達催告文書，亦不足認係已合法將催告文書送達相對人
    。
五、綜上所述，異議人聲請發還本院110年度存字第1916號提存
    事件之擔保金，並不符合法律之規定，本院司法事務官裁定
    駁回其發還聲請，核無違誤。異議人以上開理由，指摘原裁
    定不當，求予廢棄，為無理由，應予駁回。
六、據上論結，本件異議為無理由，依民事訴訟法第240條之4第
    3項，裁定如主文。 　　
中　　華　　民　　國　　111 　年　　11　　月　　7 　　日
                  民事第四庭    法  官  吳金玫
正本係照原本作成
如不服本裁定應於送達後10日內向本院提出抗告狀，並繳納抗告
費新臺幣1,000元。
中　　華　　民　　國　　111 　年　　11　　月　　7 　　日
                                書記官  王嘉仁